臺灣板橋地方法院刑事判決　　　　　　　　　　　　九十一年度易字第一四一號
　　公　訴　人　臺灣板橋地方法院檢察署檢察官
　　被　　　告　甲○○
右列被告因竊盜案件，經提起公訴（九十一年度偵字第五四六六號）及移送併案審理
（台灣士林地方法院檢察署九十一年度偵字第四五九八號、第五二二Ｏ號），爰判決
如左：
    主  文
甲○○連續犯加重竊盜罪，未遂，累犯，處有期徒刑壹年。扣案老虎鉗、鐵撬各壹支
沒收。
    事  實
甲○○前因犯竊盜案件，經台灣高等法院判處有期徒刑一年確定，甫於民國（下同）
九十年八月二十日執行完畢，猶不知悔改。竟基於意圖為自己不法所有之概括犯意，
連續為下列犯行：(一)於九十一年三月十日下午四時五十分許之白晝，持其所有足供兇
器使用之老虎鉗一支，撬開台北縣三重市○○街五十三巷一八七號六樓乙○○住宅鐵
門後侵入，徒手竊取金牌八面、手鍊五條、項鍊一條、戒指二個等物，於尚未入於自
己實力支配範圍時，隨即為乙○○返家發現而報警查獲，當場扣得老虎鉗一支（侵入
住宅部分，未據乙○○提出告訴）。(二)於同年四月二十五日十一時三十分許之白晝，
在台北市○○街○段九巷一號三樓，趁丁○○住處大門未關之際，侵入客廳，徒手竊
取掛於神像上之金牌八面，於尚未入於自己實力支配範圍時，隨即為原在廚房內之丁○○發現，報警查獲（侵入住宅部分，未據丁○○提出告訴）。(三)於同年五月二十一
日下午六時許之白晝，攜帶其所有之鐵撬一支，見台北市○○街二十二巷六五弄七號
一樓大門未關，即上樓用鐵撬撬開三樓丙○○、劉泰吉之住處鐵門及木門，無故侵入
他人住宅，並徒手竊取丙○○所有之手錶三只、珍珠項鍊一條、金項鍊一條、裝飾品
五個等財物，於尚未入於自己實力支配範圍時，隨即為原在屋內睡覺之劉泰吉發現查
獲，並當場扣得鐵撬一支（侵入住宅部分業據劉泰吉提出告訴），均經偵查起訴及移
送併案審理。
    理  由
一、右揭事實，分別經被害人乙○○、丁○○、丙○○、劉泰吉於警訊中、本院審理
    時指、證述明確，並有贓物領據三紙及扣案老虎鉗、鐵撬各一支可稽，並經被告
    坦承不諱，足認被告之自白與事實相符，應堪採信，其犯行堪以認定。
二、扣案老虎鉗及鐵撬均係金屬製成，分別長達二十二公分、三十四公分，對人之生
    命身體具有威脅性，業據本院勘驗明確，堪認係屬兇器。被告三次犯行，雖均已
    著手竊盜行為之實施，惟尚未離去被害人住處，未及將竊得物品入於其實力支配
    之下前，即為被害人發現當場查獲，其犯罪尚屬未遂，公訴人認被告犯行係屬既
    遂，容有誤會，附此敘明。犯罪事實(一)部分，被告係犯刑法第三百二十一條第二
    項、第一項第二、三款之加重竊盜罪未遂。犯罪事實(二)部分，被告係犯刑法第三
    百二十條第二項、第一項之竊盜罪未遂。犯罪事實(三)部分，被告係犯刑法第三百
    零六條第一項之侵入住宅罪、同法第三百二十一條第二項、第一項第三款、第二
    款之加重竊盜罪未遂；被告一侵入住宅行為侵害丙○○、劉泰吉二人之法益，應
    依刑法第五十五條想像競合犯之規定，以一罪論；又上開侵入住宅罪與竊盜罪間
    ，有方法、結果之牽連關係，應從一重之加重竊盜罪處斷。核被告所為三次竊盜
    、加重竊盜未遂行為，時間緊接，所犯罪名相同，顯係出於概括之犯意為之，為
    連續犯，爰依刑法第五十六條之規定以一加重竊盜罪未遂論，並加重其刑，公訴
    人雖僅起訴犯罪事實(一)，然其餘犯行與起訴部分有裁判上一罪之關係，爰併予審
    酌。被告前因竊盜案件，甫於九十年八月二十日執行有期徒刑完畢，有刑案資料
    查註紀錄表及在監在押紀錄表可參，五年內再犯本件有期徒刑以上之罪，為累犯
    ，應依刑法第四十七條之規定遞加重其刑。被告犯罪尚屬未遂，應依刑法第二十
    六條前段之規定減輕其刑，並依法先加後減之。
三、爰審酌被告年二十七歲，正值年輕力壯之時，不思以正當方式賺取金錢，竟連續
    三次至他人住宅內行竊財物之犯罪動機、目的、攜帶老虎鉗、鐵撬之手段，及甫
    因竊盜案件，執行有期徒刑一年完畢，竟再次觸犯竊盜罪，顯未知警惕，品性非
    佳，惟念其均係尚未得手之際，即當場為被害人發覺查獲，追回贓物，犯罪所生
    之損害非鉅，及犯罪後自警訊時起坦承犯行，尚非惡性重大，完全不知悔誤之人
    等一切情狀，量處如主文所示之刑。扣案老虎鉗、鐵撬各一支係被告所有供犯罪
    所用之物，業據被告陳明在卷，爰依法沒收。
據上論斷，應依刑事訴訟法第二百九十九條第一項前段，刑法第五十六條、第三百零
六條第一項、第三百二十一條第二項、第一項第二款、第三款、第二十六條前段、第
五十五條、第四十七條、第三十八條第一項第二款，罰金罰鍰提高標準條例第一條前
段，判決如主文。
中      華      民      國    九十一    年      六      月     十七     日
                                            法  官  蕭  一  弘
右正本證明與原本無異。
如不服本判決，應於判決送達後十日內，向本院提出上訴狀。
                                            書記官  郭  玉  芬
中      華      民      國    九十一    年      六      月     十八     日
附錄法條
刑法第三百二十一條
犯竊盜罪而有左列情形之一者，處六月以上五年以下有期徒刑：
一、於夜間侵入住宅或有人居住之建築物、船艦或隱匿其內而犯之者。
二、毀越門扇、牆垣或其他安全設備而犯之者。
三、攜帶兇器而犯之者。
四、結夥三人以上而犯之者。
五、乘火災、水災或其他災害之際而犯之者。
六、在車站或埠頭而犯之者。
前項之未遂犯罰之。
